Parson Sandan'Ny Aina Andriamiandry RAMAMONJISOA

Télé-vendeur



Profil

Autonome, enthousiaste, mes premières expériences m'ont permis de renforcer mes acquis et d'appréhender les différents outils. En quête de nouveaux challenges, je souhaite rejoindre une organisation à laquelle je pourrais apporter mon dynamisme et mon goût de challenge.

Expérience professionnelle

de sept. 2020 à mars Redacteur Web

2023

Independent, Antananarivo

de janv. 2020 à juil. 2020 Techmode Innovation

Tsiadana, Antananarivo

de janv. 2019 à oct. 2019 Excelliance RH

Tana Water Front, Antananarivo

de juin 2018 à déc. 2018 Webhelp

Andraharo, Antananarivo

de juil. 2017 à mai 2018 Intelcia

Andranomena, Antananarivo

Formation

de 2017 à 2020 Formation en communication et relation

client.

Techmode, Webhelp, Intelcia

2019 Formation en prospection

Excelliance RH

2017 Baccalaureat A1

IEF Aceem Andravoangy